【裁判字號】    92,易,1700
【裁判日期】    920715
【裁判案由】    傷害等
【裁判全文】
臺灣板橋地方法院刑事判決                        九十二年度易字第一七００號
    公  訴  人  臺灣板橋地方法院檢察署檢察官
    被      告  甲○○
                乙○○
右列被告等因傷害等案件，經檢察官提起公訴（九十二年度偵字第二九三九號），本
院判決如左：
    主  文
甲○○毀損他人之自用小貨車右前輪胎、右後輪胎及左前輪胎，足以生損害於他人，
處拘役貳拾日，如易科罰金，以佰元折算壹日。
乙○○傷害人之身體，處拘役貳拾日，如易科罰金，以佰元折算壹日。
    事  實
一、甲○○於民國（下同）九十一年七月五日上午九時四十分許，駕駛車牌號碼９Ｃ
    ─７１０６號自用小客車，途經臺北縣新莊市○○路與新五路交岔口之際，因行
    車糾紛與前方駕駛車牌號碼ＣＱ─６５４５號自用小貨車之乙○○發生口角糾紛
    ，雙方旋下車理論，詎甲○○竟取出隨身攜帶之尖刀一把，乙○○見狀遂逃避至
    一旁，甲○○即憤而基於毀損犯意，持該把尖刀，接續刺破乙○○向其客戶借用
    之上開自用小貨車之右前輪胎、右後輪胎、左前輪胎，足以生損害於乙○○及該
    車所有人，惟乙○○見狀竟憤而基於傷害犯意，隨手拾取路旁木棍一支，並上前
    以該木棍毆打甲○○左前臂及左肘，使甲○○受有左前臂挫擦傷（六公分×二公
    分、三公分×一公分）及左肘挫傷等傷害。
二、案經甲○○訴請暨乙○○訴由臺北縣政府警察局土城分局報請臺灣板橋地方法院
    檢察署檢察官偵查起訴。
    理  由
一、訊據被告甲○○、乙○○二人均矢口否認有毀損、傷害犯行，被告甲○○辯稱：
    伊當時駕車暫停尚未及下車，被告乙○○即持棍棒敲擊伊車後車、廂前引擎蓋、
    車頂、前檔風玻璃、駕駛座車門、左側車身，進而毆打伊左手，迨伊下車追趕被
    告乙○○，被告乙○○即又逃避至一旁，嗣伊聽聞現場圍觀路人傳述被告乙○○
    所駕駛之上開自用小貨車，因暫停位置妨礙交通，乃遭不詳青少年機車騎士刺破
    輪胎云云，被告乙○○辯稱：伊當時係因被告甲○○持尖刀刺向伊身體，乃以路
    旁拾取之木棍擊落被告甲○○所持尖刀，因而不慎毆擊至被告甲○○手部云云。
    惟查：前揭被告甲○○如何刺破被告乙○○向其客戶所借用上開自用小貨車右前
    輪胎、右後輪胎、左前輪胎之事實，迭據告訴人即被告乙○○於警詢、偵查及本
    院審理時指訴綦詳，並有車輛毀損暨修理照片十四幀（該輛自用小貨車部分）、
    車輛委修單一紙附卷可稽，且被告二人當時確因行車糾紛發生衝突，雙方下車後
    ，被告乙○○且因被告甲○○追趕而逃避等情，業據彼等一致陳明在卷，倘被告
    甲○○當時僅係徒手下車與被告乙○○理論，衡情被告乙○○實無逕自棄車逃避
    被告甲○○追趕之理，況被告甲○○當時所駕車輛並無任何凹損或毀損痕跡一節
    ，復據證人即當時赴現場處理上開糾紛之臺北縣政府警察局新莊分局中港派出所
    警員李建鋒於偵查中到庭結證無訛，核與現場車輛照片十二幀（該輛自用小客車
    部分）所示內容相符，綜上以觀，自堪認告訴人即被告乙○○指訴內容確與事實
    相符，被告甲○○辯稱其未及下車即遭被告乙○○持木棍毆擊車體及手部，暨空
    言推稱被告乙○○所駕上開自用小貨車之輪胎係遭不詳青少年刺破云云，則顯屬
    事後圖卸推託之詞，要無足採；次前揭被告乙○○持木棍毆傷被告甲○○左前臂
    及左肘之事實，業據告訴人即被告甲○○於警詢時、偵查中及本院審理時指訴明
    確，核與被告乙○○供稱其當時確有持木棍毆擊至被告手部之客觀事態相符，並
    有診斷證明書影本一紙及傷勢照片三幀附卷可稽，被告乙○○雖辯稱其係為擊落
    被告甲○○所持尖刀始不慎毆擊至被告甲○○手部云云，然告訴人即被告甲○○
    當時傷勢係左前臂挫擦傷及左肘挫傷，有上開診斷證明書影本及照片可資佐證，
    告訴人即被告甲○○當時除左前臂挫擦傷外，既一併受有左肘挫傷，足見被告乙
    ○○顯係基於傷害故意而持木棍毆打告訴人即被告甲○○左手，殊難認其間有何
    「不慎毆擊手部」之情事，至告訴人於警詢時及本院審理時雖指稱其當時未及下
    車即遭被告乙○○持木棍毆擊車體及手部云云，然其此部分指訴情節顯與客觀跡
    證及常情不符，已如上述，本院爰採擇被告乙○○就此部分供述之情節作為認定
    此部分犯罪事實之基礎，附此敘明。綜上所述，本案事證已臻明確，被告二人犯
    行均洵堪認定。
二、核被告甲○○所為，係犯刑法第三百五十四條之毀損罪；被告乙○○所為，係犯
    刑法第二百七十七條第一項之傷害罪。爰審酌被告二人偶遇行車糾紛，不思循理
    性途徑解決，反以暴力方式逞兇洩憤，徒彼此受創而無濟於事，並參酌彼等素行
    狀況（有臺灣高等法院被告全國前案紀錄表二份在卷可參）、犯罪手段、所生危
    害及犯罪後態度等一切情狀，分別量處如主文所示之刑，並諭知易科罰金之折算
    標準，以示懲戒。
三、如事實欄所載被告甲○○持以刺破上開自用小貨車右前輪胎、右後輪胎、左前輪
    胎之尖刀一把，雖係被告甲○○持以犯上開毀損罪所用之物，惟該把尖刀並未扣
    案，亦無積極證據足資證明該尖刀確為被告所有之物，復無證據足以證明該尖刀
    為違禁物，爰不予宣告沒收，附此敘明。
據上論斷，應依刑事訴訟法第二百九十九條第一項前段，刑法第二百七十七條第一項
、第三百五十四條、第四十一條第一項前段，罰金罰鍰提高標準條例第一條前段、第
二條，判決如主文。
本案經檢察官葉志飛到庭執行職務
中      華      民      國      九十二      年     七     月    十五    日
                                        臺灣板橋地方法院刑事第五庭
                                            法  官  王  屏  夏
右正本證明與原本無異。
如不服本判決，應於判決送達後十日內向本院提出上訴狀。
                                            書記官  楊  璧  華
中      華      民      國      九十二      年     七     月十五    日
附錄本案論罪科刑法條全文：
刑法第三百五十四條：
毀棄、損壞前二條以外之他人之物或致令不堪用，足以生損害於公眾或他人者，處二
年以下有期徒刑、拘役或五百元以下罰金。
刑法第二百七十七條：
傷害人之身體或健康者，處三年以下有期徒刑，拘役或一千元以下罰金。
犯前項之罪，因而致人於死者，處無期徒或七年以上有期徒刑；致重傷者，處三年以
上十年以下有期徒刑。


司法院資訊處製作；財團法人民間司法改革基金會備份。
